臺灣新竹地方法院宣示判決筆錄　　　　96年度竹簡字第1260號
聲　請　人　臺灣新竹地方法院檢察署檢察官
被　　　告　乙○○
　　　　　　甲○○
上列被告因偽造文書等案件，經檢察官聲請簡易判決處刑（96年
度偵字第5264號、第5266號）後，聲請改依協商程序而為判決，
本院於中華民國96年11月16日下午4 時，在本院刑事第八法庭宣
示判決，出席職員如下：
法官起立朗讀判決主文、犯罪事實要旨、處罰條文，及告以上訴
限制、期間並提出上訴狀之法院，且諭知記載其內容：
一、主  文：
    乙○○共同連續行使變造私文書，足以生損害於他人，處有
    期徒刑陸月，如易科罰金，以銀元佰元即新臺幣玖佰元折
    算壹日。減為有期徒刑月，如易科罰金，以銀元佰元即
    新臺幣玖佰元折算壹日。緩刑貳年。如附表編號一至編號二
    十五所示背書欄上偽造之「鄧世源」署押共肆枚、印文共拾
    捌枚、偽造之「劉春熨」印文共貳拾壹枚、偽造之「顏瑞益
    」署押共貳枚、印文壹枚、偽造之「許滿足」印文壹枚、偽
    造之「鄧世源」、「劉春熨」、「顏瑞益」、「許滿足」印
    章各壹顆，均沒收之。
    甲○○共同連續行使變造私文書，足以生損害於他人，處有
    期徒刑陸月，如易科罰金，以銀元佰元即新臺幣玖佰元折
    算壹日。減為有期徒刑月，如易科罰金，以銀元佰元即
    新臺幣玖佰元折算壹日。緩刑貳年。如附表編號一至編號二
    十五所示背書欄上偽造之「鄧世源」署押共肆枚、印文共拾
    捌枚、偽造之「劉春熨」印文共貳拾壹枚、偽造之「顏瑞益
    」署押共貳枚、印文壹枚、偽造之「許滿足」印文壹枚、偽
    造之「鄧世源」、「劉春熨」、「顏瑞益」、「許滿足」印
    章各壹顆，均沒收之。
二、犯罪事實要旨：
    乙○○為昇宏起重有限公司（下稱昇宏起重公司）負責人，
    甲○○為乙○○之配偶，其2 人共同基於意圖為自己不法所
    有及行使偽造私文書之概括犯意聯絡及行為分擔，在未徵得
    劉春熨、鄧世源、許滿足、顏瑞益之明示、默示同意或授權
    之情形下，先由乙○○於民國90年、91年間，在新竹縣竹北
    市某印章店內，委託不知情之不詳人士代刻劉春熨、鄧世源
    、許滿足、顏瑞益之印章，而以此方式偽造「劉春熨」、「
    鄧世源」、「許滿足」、「顏瑞益」之印章各1 顆後，供作
    持支票向丙○○借款時在支票背書欄內蓋印背書，而取信丙
    ○○之用。並自95年2月間起至同年6月間止，由乙○○或甲
    ○○先行連續簽發詳如附表編號1 至編號25所示之由昇宏起
    重公司或乙○○擔任發票人之支票共25紙，並於該期間內分
    別在新竹縣竹北市○○里○○路857 巷17號住處或新竹縣竹
    東長春路3段66號丙○○住處，連續於詳如附表編號1至編號
    25 所示之支票背書欄內，蓋用前開偽刻之「劉春熨」、「
    鄧世源」、「許滿足」、「顏瑞益」4 人之印章或偽造「顏
    瑞益」、「鄧世源」2 人之署押，而偽造其等在上開支票背
    面為背書行為後，即由乙○○或甲○○交付予丙○○而行使
    之，使丙○○陷於錯誤，誤認劉春熨、鄧世源、許滿足、顏
    瑞益4 人有在上開支票背面背書，擔保昇宏起重公司及乙○
    ○之債務，而足生損害於劉春熨、鄧世源、許滿足、顏瑞益
    及丙○○等人之權益。而乙○○與甲○○為進一步取信於丙
    ○○及加強前揭借款之擔保，明知廠牌為「KATO」，型號分
    別為「NK－450B－B」、「K602－III」之起重機2 台業經出
    售，竟持上開起重機之進口報單彩色影印本冒充進口報單正
    本，使丙○○誤認上開起重機仍為昇宏起重公司所有，而陷
    於錯誤，因此分次交付詳如附表所示支票共25紙之面額，即
    合計共新臺幣（下同）769萬7,600元之款項予乙○○及甲○
    ○。嗣支票屆期後，丙○○經提示後均遭拒絕付款，而分別
    向顏瑞益、劉春熨、鄧世源提起民事訴訟請求給付票款，經
    顏瑞益、劉春熨、鄧世源均表示其未在支票後面背書，丙○
    ○再轉向起重機協會求證，竟發現上開系爭起重機均已轉賣
    更名，始知受騙，而悉上情。
三、詳如附表編號1至25所示背書欄上偽造之「鄧世源」署押共4
    枚、印文共18枚、偽造之「劉春熨」印文共21枚、偽造之「
    顏瑞益」署押共2枚、印文1枚、偽造之「許滿足」印文1 枚
    、偽造之「鄧世源」、「劉春熨」、「顏瑞益」、「許滿足
    」印章各1顆，不問屬於犯人與否，均沒收之。
四、處罰條文：
    刑法第210條、第216條、第339條第1項。
五、協商判決除有刑事訴訟法第455條之4第1項第1款於本訊問程
    序終結前，被告撤銷協商合意或檢察官撤回協商聲請者；第
    2款被告協商之意思非出於自由意志者；第4款被告所犯之罪
    非第455條之2第1項所定得以協商判決者；第6款被告有其他
    較重之裁判上一罪之犯罪事實者；第7 款法院認應諭知免刑
    或免訴、不受理者情形之一，及違反同條第2 項「法院應於
    協商合意範圍內為判決；法院為協商判決所科之刑，以宣告
    緩刑或2 年以下有期徒刑、拘役或罰金為限」之規定者外，
    檢察官與被告均不得上訴。
六、如有前項得上訴之情形，得自收受宣示判決筆錄送達之日起
    10日內，向本院提出上訴書狀，上訴於第二審法院。
中　　華　　民　　國　　96　　年　　11　　月　　16　　日
                  刑事第一庭    書  記  官  謝國聖
                                審判長法官  楊數盈
以上正本證明與原本無異。
                                書  記  官  謝國聖
中　　華　　民　　國　　96　　年　　11　　月　　16　　日
附錄本案論罪科刑法條：
刑法第210條：
偽造、變造私文書，足以生損害於公眾或他人者，處5 年以下有
期徒刑。
刑法第216條：
行使第210條至第215條之文書者，依偽造、變造文書或登載不實
事項或使登載不實事項之規定處斷。
刑法第339條第1項
意圖為自己或第三人不法之所有，以詐術使人將本人或第三人之
物交付者，處5年以下有期徒刑、拘役或科或併科1,000元以下罰
金。
附表：
┌──┬─────┬─────┬────┬─────┬───┬──────┐
│編號│支票號碼  │票載發票日│付款人  │面額（新臺│發票人│背書欄上偽造│
│    │          │          │        │幣）      │      │之印文或署押│
├──┼─────┼─────┼────┼─────┼───┼──────┤
│1   │AS0000000 │95年4月12 │臺灣中小│17萬元    │昇宏起│「鄧世源」、│
│    │          │日        │企業銀行│          │重有限│「劉春熨」印│
│    │          │          │竹北分行│          │公司  │文          │
├──┼─────┼─────┼────┼─────┼───┼──────┤
│2   │AA0000000 │95年4月18 │臺灣銀行│24萬元    │昇宏起│「鄧世源」、│
│    │          │日        │竹北分行│          │重有限│「劉春熨」印│
│    │          │          │        │          │公司  │文          │
├──┼─────┼─────┼────┼─────┼───┼──────┤
│3   │SC0000000 │95年4月24 │華南商業│26萬元    │乙○○│「鄧世源」、│
│    │          │日        │銀行竹東│          │      │「劉春熨」印│
│    │          │          │分行    │          │      │文          │
├──┼─────┼─────┼────┼─────┼───┼──────┤
│4   │AS0000000 │95年4月30 │臺灣中小│48萬元    │昇宏起│「鄧世源」、│
│    │          │日        │企業銀行│          │重有限│「劉春熨」印│
│    │          │          │竹北分行│          │公司  │文          │
├──┼─────┼─────┼────┼─────┼───┼──────┤
│5   │KLA0000000│95年4月30 │上海商業│26萬元    │昇宏起│「鄧世源」、│
│    │          │日        │儲蓄銀行│          │重有限│「劉春熨」印│
│    │          │          │基隆分行│          │公司  │文          │
├──┼─────┼─────┼────┼─────┼───┼──────┤
│6   │SC0000000 │95年5月9日│華南商業│36萬元    │乙○○│「鄧世源」、│
│    │          │          │銀行竹東│          │      │「劉春熨」印│
│    │          │          │分行    │          │      │文          │
├──┼─────┼─────┼────┼─────┼───┼──────┤
│7   │SC0000000 │95年5月10 │華南商業│48萬元    │乙○○│「鄧世源」、│
│    │          │日        │銀行竹東│          │      │「劉春熨」印│
│    │          │          │分行    │          │      │文          │
├──┼─────┼─────┼────┼─────┼───┼──────┤
│8   │SC0000000 │95年5月10 │華南商業│24萬元    │乙○○│「鄧世源」、│
│    │          │日        │銀行竹東│          │      │「劉春熨」印│
│    │          │          │分行    │          │      │文          │
├──┼─────┼─────┼────┼─────┼───┼──────┤
│9   │AS0000000 │95年5月16 │臺灣中小│24萬元    │昇宏起│「鄧世源」、│
│    │          │日        │企業銀行│          │重有限│「劉春熨」印│
│    │          │          │竹北分行│          │公司  │文          │
├──┼─────┼─────┼────┼─────┼───┼──────┤
│10  │SC0000000 │95年5月17 │華南商業│24萬元    │乙○○│「鄧世源」、│
│    │          │日        │銀行竹東│          │      │「劉春熨」印│
│    │          │          │分行    │          │      │文          │
├──┼─────┼─────┼────┼─────┼───┼──────┤
│11  │AA0000000 │95年5月19 │臺灣銀行│24萬元    │昇宏起│「鄧世源」、│
│    │          │日        │竹北分行│          │重有限│「劉春熨」印│
│    │          │          │        │          │公司  │文          │
├──┼─────┼─────┼────┼─────┼───┼──────┤
│12  │SC0000000 │95年5月29 │華南商業│24萬元    │乙○○│「鄧世源」、│
│    │          │日        │銀行竹東│          │      │「劉春熨」印│
│    │          │          │分行    │          │      │文          │
├──┼─────┼─────┼────┼─────┼───┼──────┤
│13  │SC0000000 │95年6月6日│華南商業│2萬8,800元│乙○○│「顏瑞益」署│
│    │          │          │銀行竹東│          │      │押          │
│    │          │          │分行    │          │      │            │
├──┼─────┼─────┼────┼─────┼───┼──────┤
│14  │AA0000000 │95年6月10 │臺灣銀行│48萬元    │昇宏起│「鄧世源」、│
│    │          │日        │竹北分行│          │重有限│「劉春熨」印│
│    │          │          │        │          │公司  │文          │
├──┼─────┼─────┼────┼─────┼───┼──────┤
│15  │AA0000000 │95年6月12 │臺灣銀行│24萬元    │昇宏起│「鄧世源」、│
│    │          │日        │竹北分行│          │重有限│「劉春熨」印│
│    │          │          │        │          │公司  │文          │
├──┼─────┼─────┼────┼─────┼───┼──────┤
│16  │SC0000000 │95年6月12 │華南商業│18萬元    │乙○○│「鄧世源」、│
│    │          │日        │銀行竹東│          │      │「劉春熨」印│
│    │          │          │分行    │          │      │文          │
├──┼─────┼─────┼────┼─────┼───┼──────┤
│17  │AA0000000 │95年6月18 │臺灣銀行│17萬元    │昇宏起│「鄧世源」、│
│    │          │日        │竹北分行│          │重有限│「劉春熨」印│
│    │          │          │        │          │公司  │文          │
├──┼─────┼─────┼────┼─────┼───┼──────┤
│18  │AS0000000 │95年6月22 │臺灣中小│24萬元    │昇宏起│「鄧世源」、│
│    │          │日        │企業銀行│          │重有限│「劉春熨」印│
│    │          │          │竹北分行│          │公司  │文          │
├──┼─────┼─────┼────┼─────┼───┼──────┤
│19  │CI0000000 │95年6月28 │彰化商業│48萬元    │乙○○│「鄧世源」、│
│    │          │日        │銀行竹東│          │      │「劉春熨」印│
│    │          │          │分行    │          │      │文          │
├──┼─────┼─────┼────┼─────┼───┼──────┤
│20  │CI0000000 │95年7月1日│彰化商業│48萬元    │乙○○│「鄧世源」署│
│    │          │          │銀行竹東│          │      │押、「許滿足│
│    │          │          │分行    │          │      │」印文      │
├──┼─────┼─────┼────┼─────┼───┼──────┤
│21  │CI0000000 │95年7月2日│彰化商業│48萬元    │乙○○│「鄧世源」署│
│    │          │          │銀行竹東│          │      │押、「劉春熨│
│    │          │          │分行    │          │      │」印文      │
├──┼─────┼─────┼────┼─────┼───┼──────┤
│22  │CI0000000 │95年7月5日│彰化商業│48萬元    │乙○○│「鄧世源」署│
│    │          │          │銀行竹東│          │      │押、「劉春熨│
│    │          │          │分行    │          │      │」印文      │
├──┼─────┼─────┼────┼─────┼───┼──────┤
│23  │CI0000000 │95年7月6日│彰化商業│48萬元    │乙○○│「鄧世源」署│
│    │          │          │銀行竹東│          │      │押、「劉春熨│
│    │          │          │分行    │          │      │」印文      │
├──┼─────┼─────┼────┼─────┼───┼──────┤
│24  │SC0000000 │95年8月6日│華南商業│2萬8,800元│乙○○│「顏瑞益」署│
│    │          │          │銀行竹東│          │      │押          │
├──┼─────┼─────┼────┼─────┼───┼──────┤
│25  │SC0000000 │95年9月6日│華南商業│48萬元    │乙○○│「顏瑞益」印│
│    │          │          │銀行竹東│          │      │文          │
│    │          │          │分行    │          │      │            │
└──┴─────┴─────┴────┴─────┴───┴──────┘
